【裁判字號】    96,訴,5288
【裁判日期】    970513
【裁判案由】    毒品危害防制條例
【裁判全文】
臺灣高雄地方法院刑事判決              96年度訴字第5288號
公  訴  人  臺灣高雄地方法院檢察署檢察官
被      告  甲○○
                    （現另案在臺灣台中女子監獄執行中）
上列被告因違反毒品危害防制條例案件，經檢察官提起公訴（96
年度毒偵字第9330號），本院合議庭裁定由受命法官獨任進行簡
式審判程序，茲判決如下：
    主  文
甲○○施用第一級毒品，處有期徒刑拾月，減為有期徒刑伍月，
如易科罰金，以新台幣壹仟元折算壹日。
    事  實
一、甲○○前於民國91年間，因施用毒品案件，經台灣台中地方
    法院以91年度毒聲字第1530號裁定送觀察、勒戒後，因認無
    繼續施用毒品之傾向，嗣於91年6 月14日觀察、勒戒執行完
    畢釋放出所，並經臺灣台中地方法院檢察署檢察官於同年月
    13日以91年度毒偵字第1621號為不起訴處分確定。詎其仍不
    知戒絕毒癮，明知海洛因經公告列為毒品危害防制條例第2
    條第2 項第1 款之第一級毒品，不得非法持有、施用，復基
    於施用第一級毒品海洛因之犯意，於前揭觀察、勒戒執行完
    畢後5 年內之96年1 月21日中午12時許，在其位於高雄市○
    ○○路1 之1 號住處內，以將海洛因摻水置入針筒注射體內
    之方式，施用第一級毒品海洛因1 次。嗣於同日晚上某時許
    ，因另案遭通緝而為警查獲，繼經警採集其尿液送驗後，始
    查知上情。
二、案經高雄市政府警察局鹽埕分局報請臺灣高雄地方法院檢察
    署檢察官偵查起訴。
    理  由
一、按本件被告甲○○所犯係死刑、無期徒刑、最輕本刑為3 年
    以上有期徒刑以外之罪，其於準備程序就前揭被訴事實為有
    罪之陳述，經受命法官告知簡式審判程序之旨，並聽取其與
    公訴人之意見後，本院認無不得或不宜改依簡式審判程序進
    行之處，爰依刑事訴訟法第273 條之1 第1 項、第284 條之
    1 規定，裁定本件由受命法官獨任進行簡式審判程序，合先
    敘明。
二、事實之認定：
    訊據被告甲○○對於在上揭時、地，以上述方式施用第一級
    毒品海洛因1 次之事實坦承不諱（參見本院卷第66、76頁）
    ，且查：
    (一)被告於96年1 月21日晚上10時51分許所採集之尿液，經送
      驗結果，確呈嗎啡陽性反應，有高雄市立凱旋醫院96年1
      月29日報告編號A00000000 號濫用藥物尿液檢驗報告暨尿
      液編號姓名對照表各1 紙在卷可稽（參見警卷第3 、4 頁
      ）。是被告前揭自白與事實相符，應堪採為被告有罪之證
      據，則被告施用第一級毒品海洛因1 次之犯行，堪以認定
      。
    (二)又被告前於91年間，因施用毒品案件，經台灣台中地方法
      院以91年度毒聲字第1530號裁定送觀察、勒戒後，因認無
      繼續施用毒品之傾向，嗣於91年6 月14日觀察、勒戒執行
      完畢釋放出所，並經臺灣台中地方法院檢察署檢察官於同
      年月13日以91年度毒偵字第1621號為不起訴處分確定之事
      實，有本院被告院內索引卡紀錄表及臺灣高等法院被告前
      案紀錄表各1 份在卷足參，其於前案觀察、勒戒執行完畢
      釋放後，5 年內再犯本件施用毒品罪之事實，事證明確，
      應予依法論罪科刑。
三、論罪與科刑：
    查海洛因係毒品危害防制條例第2 條第2 項所稱之第一級毒
    品，不得非法持有、施用。核被告所為，係犯毒品危害防制
    條例第10條第1 項之施用第一級毒品罪。其施用第一級毒品
    前，持有海洛因之低度行為，應為施用之高度行為所吸收，
    不另論罪。爰審酌被告前因施用毒品案件經觀察、勒戒執行
    完畢釋放後，竟仍未能徹底戒絕毒品，不惟又因施用毒品犯
    行經法院判刑確定，有台灣高等法院被告前案紀錄表1 份附
    卷可憑，且復犯本案施用毒品，顯見其無戒毒悔改之意，惟
    念其施用毒品之次數、施用毒品乃自戕一己之身體健康，尚
    未對他人造成危害，且犯後已坦承犯行，態度良好等一切情
    狀，量處如主文所示之刑，以資懲戒。末查，被告前揭施用
    第一級毒品犯行之犯罪時間為96年1 月21日，而於被告犯罪
    後，中華民國96年罪犯減刑條例業於96年6 月15日經立法院
    三讀通過，並經總統府公布生效，則本件被告犯罪之時點既
    在96年4 月24日之前，且其所犯之罪核與中華民國96年罪犯
    減刑條例第2 條第1 項之規定相符，復無同條例第3 條之除
    外情事存在，自應依該條例第2 條第1 項第3 款、第7 條之
    規定，減其宣告刑二分之一，並依法諭知其宣告刑及減得之
    刑，及依同條例第9 條之規定，於考量被告之年齡、教育程
    度、職業及家庭經濟狀況等節後，諭知以新臺幣1,000 元折
    算1 日之易科罰金折算標準。
據上論斷，應依刑事訴訟法第273 之1 第1 項、第284 條之1 、
第299 條第1 項前段，毒品危害防制條例第10條第1 項，刑法第
11條前段、第41條第1 項前段，中華民國96年罪犯減刑條例第2
條第1 項第3 款、第7 條、第9 條，判決如主文。
本案經檢察官李佳韻到庭執行職務。
中    華    民    國    97    年     5    月    13    日
                    刑事第八庭  法  官  陳振嘉
以上正本證明與原本無異。
如不服本判決應於收受本判決後10日內向本院提出上訴書狀，並
應敘述具體理由，如未敘述上訴理由者，應於上訴期間屆滿後20
日內補提理由書狀於本院（均須按他造當事人之人數附繕本）「
切勿逕送上級法院」。
中    華    民    國    97    年    5     月    13    日
                               書記官  顏宗貝
附錄本案判決論罪科刑法條：
毒品危害防制條例第10條第1項
施用第一級毒品者，處6 月以上5 年以下有期徒刑。


司法院資訊處製作；財團法人民間司法改革基金會備份。
